【裁判字號】    89,易,869
【裁判日期】    890810
【裁判案由】    傷害
【裁判全文】
臺灣彰化地方法院刑事判決                          八十九年度易字第八六九號
    公  訴  人  臺灣彰化地方法院檢察署檢察官
    被      告  甲○○
右列被告因傷害案件，經檢察官聲請簡易判決處刑 (八十九年度偵字第二０七０號)
，本院認應適用通常程序審理，茲判決如左︰
    主    文
甲○○傷害人之身體，處拘役伍拾日，如易科罰金，以佰元折算壹日。
    事    實
一、甲○○於民八十九年二月十日（農曆年初六）晚上，在乙○○家中賭玩撲克牌，
    因賭輸而向乙○○借支新台幣（下同）三千元，於同年月十二日晚上七時許，乙
    ○○前往甲○○位於彰化縣和美鎮○○路一巷一號三樓住處，欲向甲○○索討三
    千元債款，甲○○之子陳與鋒（經檢察官不起訴處分）拿出三千元予乙○○，並
    催促乙○○離開，甲○○得知後自屋內外出，詎因乙○○討債時機（農曆過年期
    間）、態度等因素，甲○○與乙○○二人再生口角爭執，進而於門外互相拉扯扭
    打，因而自三樓樓梯跌落至二樓，再至一樓屋外，方始住手，惟乙○○因而受有
    右肩及左下眼瞼皮下出血、右肱骨頭有一線裂痕（非移位性骨折）之傷害。
二、案經被害人乙○○訴由臺灣彰化地方法院檢察署檢察官偵查起訴。
    理    由
一、訊據被告甲○○否上開傷害犯行，辯稱伊並未毆打被告，而係二人間因互相拉扯
    時，告訴人乙○○自己不小心跌倒，且被告亦有受傷云云。惟查，上開事實，業
    據告訴人乙○○於偵查中指訴綦詳，又被害人所受傷勢並經醫師驗明屬實，有彰
    化基督教醫院診斷書及該醫院回覆本院函各一紙在卷可稽。況被告於本院供稱因
    告訴人於農曆正月間來討債，並大聲嚷嚷，被告一直要趕他回去，二人而於樓梯
    間發生拉扯等語，堪信被告有傷害之犯意及行為，事證應已明確，被告所辯不足
    採信，其犯行洵堪認定。
二、核被告所為，係犯刑法第二百七十七條第一項之傷害罪。爰審酌被告與被害人關
    係，犯罪之動機、手段、被害人所受傷害程度及被告犯罪後之態度等一切情狀，
    量處如主文所示之刑，並諭知易科罰金之折算標準，以示懲儆。
三、據上論斷，應依刑事訴訟法第二百九十九條第一項前段、第四百五十二條，刑法
    第二百七十七條第一項、第四十一條，罰金罰鍰提高標準條例第一條前段、第二
    條，判決如主文。
本案經檢察官孫治遠到庭執行職務。
中    華    民    國    八十九      年      八      月      十          日
                                    臺灣彰化地方法院刑事第二庭
                                        法      官  王  鏡  明
右正本證明與原本無異。
如不服本判決，應於判決送達後十日內向本院提出上訴狀(須附繕本)。
告訴人或被害人對於判決如有不服具備理由請求檢察官上訴者，其上訴期間之計算係
以檢察官收受判決正本之日期為準。
                                        法院書記官  于  淑  真
中    華    民    國    八十九      年      八      月      十五        日
刑法第二百七十七條
傷害人之身體或健康者，處三年以下有期徒刑，拘役或一千元以下罰金。
犯前項之罪，因而致人於死者，處無期徒刑或七年以上有期徒刑，致重傷者，處三年
以上，十年以下有期徒刑。


司法院資訊處製作；財團法人民間司法改革基金會備份。
